臺灣彰化地方法院民事裁定　九十一年度法字第七號
　　聲　請　人　甲○○
右聲請人聲請變更財團法人半線文教基金會捐助章程，本院裁定如左：
財團法人半線文教基金會捐助章程第二條第五項、第六條及第十六條准予補充變更為
如附件所示。
聲請程序費用由聲請人負擔。
一、按財團之組織及其管理方法，由捐助人以捐助章程或遺囑定之。捐助章程或遺囑
　　所定之組織不完全，或重要之管理方法不具備者，法院得因主管機關、檢察官或
　　利害關係人之聲請，為必要之處分；又為維持財團之目的或保存其財產，法院得
　　因捐助人、董事、主管機關、檢察官或利害關係人之聲請，變更其組織。民法第
　　六十二條、第六十三條定有明文。
二、本件聲請意旨略以：聲請人甲○○為財團法人半線文教基金會之董事，該財團法
　　人經報奉彰化縣政府於民國（下同）八十四年十月二十四日設立許可有案，並聲
　　請本院登記處於八十四年十二月五日核准發給法人登記證書（登記簿第三冊、第
　　一四五頁第一三五號）。茲因財團法人半線文教基金會於九十一年二月二日召開
　　第二屆第十六次董事會議決，修改變更財團法人半線文教基金會捐助章程如附件
　　所示修正後之條文，爰檢具董事會會議記錄、彰化縣政府函、財團法人半線文教
　　基金會新舊捐助章程對照表（均影本）各一件，聲請裁定准予補充變更前揭章程
　　條文為如附件所示等語。
三、經核聲請人聲請准予補充或變更財團法人半線文教基金會捐助章程第二條第五項
　　、第六條及第十六條為如附件所示，與財團法人之立法精神並不違背，且與民法
　　有關法人之規定亦無抵觸，其聲請補充或變更捐助章程，尚無不合，自應予准許
　　。
四、依非訟事件法第八條第一項前段裁定如主文。
中　　　華　　　民　　　國　　九十一　　年　　　三　　　月　　二十七　　日
                                    臺灣彰化地方法院民事庭
~B法　　　官　許雅婷
右為正本係照原本作成
如對本裁定抗告，須於裁定送達後十日內向本院提出抗告狀
~B書記官　梁高賓
中　　　華　　　民　　　國　　九十一　　年　　　三　　　月　　二十七　　日
　　　 附　件：
　　┌───────────────────────────────────────────┐
　　│ 　　財　團　法　人　半　線　文　教　基　金　會　新　舊　捐　助　程　對　照　表　　　 │
　　├─────────────────────┬─────────────────────┤
　　│　 　　　舊　　　章　　　程　　　　　　　 │　　　　新　　　章　　　程　　　　　　　　│
　　├─────────────────────┼─────────────────────┤
　　│第一條本會依照民法暨教育部文教財團法人監督│同　　 上。　　　　　　　　　　　　　　 　│
　　│　　　準則組織之，定名為「財團法人半線文教│                                          │
　　│　　　基金會」（以下簡稱本會）。　　　　　│                                          │
　　│第二條本會以蒐集、整理台灣歷史文物資料，透│同　　 上。　　　　　　　　　　　　　　　 │
　　│　　　過舉辦各種活動讓各界人士瞭解台灣本土│                                          │
　　│　　　文化為宗旨，並依有關法令規定辦理下列│                                          │
　　│　　　業務：　　　　　　　　　　　　　　　│                                          │
　　│　　　　一設立「台灣文化資料館」，蒐藏相關│                                          │
　　│　　　　　台灣歷史文物、資料，並接受捐贈，│                                          │
　　│　　　　　以提供愛好者研究及教師編寫鄉土教│                                          │
　　│　　　　　材使用。　　　　　　　　　　　　│                                          │
　　│　　　　二舉辦台灣歷史文物認識講座及活動，│                                          │
　　│　　　　　並透過巡迴觀摩，讓大眾有機會接觸│                                          │
　　│　　　　　台灣文化。　　　　　　　　　　　│                                          │
　　│　　　　三補助或獎勵台灣學術講座及活動，並│                                          │
　　│　　　　　藉社區力量推動台灣學術研究國際化│                                          │
　　│　　　　　。　　　　　　　　　　　　　　　│                                          │
　　│　　　　四出版台灣學術研究書藉或刊物，介紹│（加註）                                  │
　　│　　　　　研究成果。　　　　　　　　　　　│五舉辦促進社會公益之文化活動。　　　　　　│
　　│第三條本會設立基金會共新台幣二百萬元整，由│同　　 上。　                             │
　　│　　　（各界人士）捐助。俟本會完成財團法人│                                          │
　　│　　　登記後，得繼續捐助。　　　　　　　　│                                          │
　　│第四條本會地址設於彰化縣員林鎮○○路○段三│                                          │
　　│　　　五０巷三號。　　　　　　　　　　　　│                                          │
　　│第五條本會以董事會為最高機構，負責執行本會│同　　 上。　                             │
　　│　　　之業務。　　　　　　　　　　　　　　│                                          │
　　│第六條本會董事會由董事十七人組成。第一屆董│第六條本會董事會由董事十五人組成。第一屆董│
　　│　　　事由原捐助人選聘之，第二屆以後董事由│　　　事由原捐助人選聘之，第二屆以後董事由│
　　│　　　前一屆董事會選聘之。董事均為無給職。│　　　前一屆董事會選聘之。董事均為無給職。│
　　│第七條本會董事會設董事長一人，綜理會務，對│同　　 上。　　　　　　　　　　　　　　　 │
　　│　　　外代表本會。　　　　　　　　　　　　│　　　　　　　　　　　　　　　　　　　　　│
　　│第八條本會董事長任期每屆三年連選得連任，董│同　　 上。　                             │
　　│　　　事在任期中因故出缺，董事會得另行選聘│                                          │
　　│　　　適當人員補足原任期。每屆董事任期屆滿│                                          │
　　│　　　前二個月，董事會應召集會議，改選下屆│                                          │
　　│　　　董事。新舊董事並按期辦理交接。　　　│                                          │
　　│第九條本會董事會職權如下：　　　　　　　　│同　　 上。　                             │
　　│　　　一基金會之募集、管理及運用。　　　　│                                          │
　　│　　　二業務計畫之制定及推行。　　　　　　│                                          │
　　│　　　三內部之組織之制定及管理。　　　　　│                                          │
　　│　　　四補助、獎助案件之處理及相關辦法之訂│                                          │
　　│　　　　定。　　　　　　　　　　　　　　　│                                          │
　　│　　　五章程變更之擬議。　　　　　　　　　│                                          │
　　│　　　六年度收支預算及決算之審定。　　　　│                                          │
　　│　　　七董事之選聘。　　　　　　　　　　　│                                          │
　　│　　　八其他重要事項之處理。　　　　　　　│                                          │
　　│第十條本董會事會每年至少開會兩次，必要時得│同　　 上。　　　　　　　　　　　　　　　 │
　　│　　　開臨時會議。會議由董事長召集之並任主│　　　　　　　　　　　　　　　　　　　　　│
　　│　　　席，須有過半數董事出席始得開會。會議│　　　　　　　　　　　　　　　　　　　　　│
　　│　　　之表決以出席董事過半數同意並經主管機│　　　　　　　　　　　　　　　　　　　　　│
　　│　　　關准許後行之。但下列重要事項之決議應│　　　　　　　　　　　　　　　　　　　　　│
　　│　　　有三分之二以上董事之出席，以現任董事│　　　　　　　　　　　　　　　　　　　　　│
　　│　　　額過半數之同意行之：　　　　　　　　│　　　　　　　　　　　　　　　　　　　　　│
　　│　　　一章程變更之擬議，如有民法第六十二、│                                          │
　　│　　　　六十三條情形並應經法院為必要處分。│                                          │
　　│　　　二於法人目的範圍內不動產處分之擬議。│                                          │
　　│　　　三解散之擬議。前項重要事項之討論，應│                                          │
　　│　　　　於召開董事會之十日前，將開會通知單│                                          │
　　│　　　　連同議案送達各董事，並依規定報請主│                                          │
　　│　　　　管機關派員列席指導。會後並將董事會│                                          │
　　│　　　　會議記錄呈報主管機關核備。　　　　│                                          │
　　│第十一條本會以每年一月一日至十二月三十一日│同　　 上。　                             │
　　│　　　為業務及會計年度，每年一月底以前董事│                                          │
　　│　　　會應審定下列事項，函報主管機關核備。│                                          │
　　│　　　一上年度業務報告經費收支決算。　　　│                                          │
　　│　　　二本年度業務計畫及經費預算。　　　　│                                          │
　　│　　　三財產清冊（含年度捐贈人名冊及有關憑│                                          │
    │        據影本）。                        │                                          │
　　│第十二條本會辦理本年度業務計畫以外之工作，│同　　 上。　                             │
　　│　　　需符合本章程第二條之規定，並需事先函│                                          │
　　│　　　報主管機關核備。　　　　　　　　　　│                                          │
　　│第十三條本會辦理各項業務之經費，以支用基金│同　　 上。　                             │
　　│　　　孳息及成立後所得捐助為原則。非經董事│                                          │
　　│　　　會之議決、主管機關之許可，不得處分原│                                          │
　　│　　　有於法人目的範圍內基金、不動產，以及│                                          │
　　│　　　法人成立後列入基金之捐助。　　　　　│                                          │
    │第十四條本會由於業務需要或其他因素，變更董│                                          │
　　│　　　事、財產及其他重要事項，均需經董事會│                                          │
    │      通過，函報主管機關許可，並向法院辦理│                                          │
　　│　　　變登記。　　　　　　　　　　　　　　│                                          │
　　│第十五條本會係永久性質，解散時其剩餘財產，│                                          │
    │      不得歸屬於任何個人或私人團體，應歸屬│                                          │
    │      於所在地之地方政府或地方自治機關。  │                                          │
　　│第十六條本章程訂於八十七年十月三日。如有未│第十六條本章程訂於九十一年二月二日。如有未│
　　│　　　盡事宜，悉依有關法令規定辦理。　　　│盡事宜，悉依有關法令規定辦理。　　　　　　│
　　│第十七條本章程經本會完成財團法人登記後施行│同　　 上。　                             │
　　│　　　。　　　　　　　　　　　　　　　　　│                                          │
    └─────────────────────┴─────────────────────┘
